【裁判字號】    97,抗,954
【裁判日期】    970827
【裁判案由】    聲請撤銷緩刑
【裁判全文】
臺灣高等法院臺中分院刑事裁定           97年度抗字第954號
抗  告  人
即受刑人    甲○○
上列抗告人因聲請撤銷緩刑案件，不服臺灣臺中地方法院中華民
國97年7月15日裁定（97年度撤緩字第114號）提起抗告，本院裁
定如下：
    主  文
抗告駁回。
    理  由
一、本件抗告意旨略以：抗告人即受刑人（下稱受刑人）甲○○
    前因竊盜案件，經臺灣苗栗地方法院於民國（下同）94年12
    月16日以94年度苗簡字第1000號判決（93年度偵字第2571號
    ）判處有期徒刑10月，緩刑2年，於95年1月20日確定在案。
    惟受刑人於緩刑期前即94年9月3日故意犯恐嚇案件，經臺灣
    高等法院臺中分院於97年3月13日以96年度上易字第1559號
    判決判處有期徒刑7月減為3月15日。經臺灣臺中地方法院檢
    察官依刑事訴訟法第476條之規定聲請撤銷撤銷緩刑之宣告
    ，並經原審法院以97年度撤緩字第114號裁定，認受刑人甲
    ○○前後2犯行惡性均非輕，其為前案盜採砂石犯行為警查
    獲後，並無警惕、悔悟之心，再對他人恐嚇取財，顯見緩刑
    對其顯難收矯冶之效，而依刑法第75條之1第1項第1款、刑
    法施行法第6條之1之規定，而撤銷甲○○之緩刑宣告。惟按
    緩刑或假釋中之人犯，於九十六年罪犯減刑條例本條例施行
    之日起，視為已依前項規定減其宣告刑，毋庸聲請裁定減刑
    。但經撤銷緩刑之宣告或假釋者，仍應依本條例規定聲請裁
    定減刑，中華民國九十六年罪犯減刑條例第2條第2項定有明
    文。茲受刑人甲○○所犯系爭竊盜案件，其犯罪時間在民國
    93年7月7日，在民國96年4月24日以前，合於減刑條件，惟
    上開裁定並未為減刑之宣告，於法尚有未合，是提起抗告，
    請撤銷原審裁定等語。
二、按受緩刑之宣告，而於緩刑期內因故意犯他罪，而在緩刑期
    內受得易科罰金之有期徒刑、拘役或罰金之宣告確定者，足
    認原宣告之緩刑難收其預期效果，而有執行刑罰之必要者，
    「得」撤銷其宣告，刑法第75條第1項第2款定有明文，考其
    立法意旨略以：關於緩刑之撤銷，現行法第75條第1項固已
    設有二款應撤銷之原因；至得撤銷緩刑之原因，則僅於保安
    處分章內第93條第3項與撤銷假釋合併加以規定，體例上不
    相連貫，實用上亦欠彈性，爰增訂得撤銷緩刑之原因，其中
    現行關於緩刑前或緩刑期間故意犯他罪，而在緩刑期內受得
    易科罰金之有期徒刑之宣告者，列為應撤銷緩刑之事由，因
    認過於嚴苛，而排除第75條應撤銷緩刑之事由，移列至得撤
    銷緩刑事由，俾使「法官依被告再犯情節，而裁量是否撤銷
    先前緩刑之宣告」，以資彈性適用。且本條採用裁量撤銷主
    義，賦予法院撤銷與否之權限，特於第1項規定實質要件為
    「足認原宣告之緩刑難收其預期效果，而有執行刑罰之必要
    」，供作審認之標準。亦即於上揭「得」撤銷緩刑之情形，
    法官應依職權本於合目的性之裁量，妥適審酌受刑人所犯前
    後數罪間，關於再犯情節、法益侵害之性質、再犯之原因、
    違反法規範之情節是否重大、受刑人主觀犯意所顯現之惡性
    及其反社會性等情，是否已使前案原為促使惡性輕微之受刑
    人或偶發犯、初犯改過自新而宣告之緩刑，已難收其預期之
    效果，而確有執行刑罰之必要，此與刑法第75條第1項所定
    二款要件有一具備，即毋庸再行審酌其他情狀，應逕予撤銷
    緩刑之情形完全不同。故在緩刑期內因故意犯他罪，而在緩
    刑期內受得易科罰金之有期徒刑之宣告確定者，並非一律撤
    銷其緩刑宣告，應由法院斟酌原宣告之緩刑是否難收預期效
    果，而有執行刑罰之必要，再決定是否撤銷緩刑之宣告，合
    先敘明。
三、經查：
  (一)受刑人甲○○因竊盜案件，經臺灣苗栗地方法院於94年12月
    16日以94年度苗簡字第1000號判決判處有期徒刑10月，緩刑
    2年，於95年1月20日確定在案。惟受刑人於緩刑期前即94年
    9月3日復故意犯恐嚇案件，經本院於97年3月13日以96年度
    上易字第1559號判決判處有期徒刑7月，減為3月15日等情，
    有上述兩案判決正本及臺灣高等法院被告全國前案紀錄表在
    卷可憑。
  (二)觀諸受刑人前案盜採砂石犯行為警查獲後，再對他人恐嚇取
    財，並於恐嚇取財案中親自出言對被害人謝瀚鋐恐嚇稱「如
    你沒錢就先簽本票3張，如不簽，出門就對你不利，不然你
    就討皮痛（台語），你簽一簽以後就好講，我會讓你輕鬆還
    」等語，而犯後則矢口否認犯行，態度不佳，核其犯罪情節
    非輕，僅因圖謀自己不法所有，動輒使用非法手段，參與恐
    嚇犯行，助長社會暴戾風氣，又全無悔意，依受刑人主觀犯
    意所顯現之惡性及其反社會性等情，已使前案原為促使惡性
    輕微之受刑人或偶發犯、初犯改過自新而宣告之緩刑，已難
    收其預期之效果，而確有執行刑罰之必要。原審審酌受刑人
    甲○○前後2次犯行惡性均非輕，其為前案盜採砂石犯行為
    警查獲後，並無警惕、悔悟之心，再對他人恐嚇取財，顯見
    緩刑對其顯難收矯冶之效，確有執行刑罰之必要，乃依刑法
    第75條之1第1項第2款之規定，裁定撤銷前案緩刑之宣告，
    於法尚無不合。
  (三)至受刑人以原審裁定並未宣告減刑云云提起抗告，惟依中華
    民國九十六年罪犯減刑條例減刑規定，應由檢察官或應受減
    刑人向法院聲請減刑，且受緩刑之宣告者，在撤銷緩刑宣告
    確定前，尚無依該條例規定聲請減刑之餘地，本件抗告為無
    理由，應予駁回。
四、據上論結，應依刑事訴訟法第412條，裁定如主文。
中    華    民    國    97    年    8    月    27    日
            刑事第七庭    審判長法  官  林  榮  龍
                                法  官  張  惠  立
                                法  官  鄭  永  玉
上列正本證明與原本無異。
不得抗告。
                                書記官    瑞  芳
中    華    民    國    97    年    8    月    27    日


司法院資訊處製作；財團法人民間司法改革基金會備份。
